Inventaris van het archief van het Ministerie van Binnenlandse Zaken: Directie Organisatie en Automatisering (DOA), 1960-1992
Nationaal Archief, Den Haag
- Stukken betreffende bijzondere onderwerpen, 2.
  - Taak, 2.2
    - Rijksrekencentra, 2.2.5
      - Computer Centrum Limburg, 2.2.5.3
        - Ontstaan. Instelling, oprichting en opheffing, 2.2.5.3.01
          - Stukken betreffende de splitsing, herstructurering en privatisering van het CCL., 1981-1986; 2033-2101; 28 pakken, 36 omslagen en 1 stuk
            - Circle Information Systems BV. 1985-1988, 2087-2090
              - Pakket aanvullende informatie over Circle, 1987 - 1988, 2090; pak
            - Financiering van de herstructurering, 1986, 2091
            - Personeelsaangelegenheden. 1986, 2092-2095
              - Personele indeling, 1984 - 1985, 2092; pak
              - Informeren van het personeel, 1985 - 1986, 2093
              - Opleidingsplan ten behoeve van de herstructurering, 1985 - 1986, 2094; pak
              - Gevolgen voor het personeel, 1986, 2095
            - Rapportage inzake herstructurering, 1986, 2096
            - Vergaderstukken van de Begeleidingsgroep privatisering CCL, 1986, 2097; pak
            - Brief van de minister aan de voorzitter van de Tweede Kamer inzake de herstructurering, 1988, 2098; stuk
            - Intentieverklaring en Facilities Management afspraken tussen BIZA (RCC) en VROM (Kadaster), 1989, 2099
            - Verslag van het mondelinge overleg tussen de vaste commissie voor Binnenlandse Zaken en de minster van Binnenlandse Zaken, 1989, 2100
            - Voorbeeldbrief van aanbieding ontslagbesluit personeel RCC en het in dienst treden bij Volmac, 1989, 2101
          - Stukken betreffende de oprichting van het Informatie Centrum CCL te Heerlen., 1983; 2102
          - Stukken betreffende de privatisering en splitsing van het CCL (operatie Phoenix)., 1984-1986; 2103-2107; 2 pakken en 3 omslagen
            - Organisatorische aangelegenheden, 1984 - 1985, 2103; pak
            - Werkzaamheden van de diverse werkgroepen, 1984 - 1985, 2104
            - Overleg over de Gemeentelijke Automatiseringsgroep (GAC), 1985, 2105
            - Overleg met het RCC, 1985 - 1986, 2106
            - Overleg over Circle Information Systems BV, 1985 - 1986, 2107; pak
          - Stukken betreffende de liquidatie van het CCL., 1985-1987; 2108; pak
          - Stukken betreffende de afwikkeling van de CCL-liquidatie., 1987-1988; 2109
        - Groei en ontwikkeling. Instandhouding, 2.2.5.3.02
          - Stukken betreffende het overleg met de DOA inzake de toekomst van het CCL., 1974-1986; 2110-2118; 5 pakken en 4 omslagen
            - Correspondentie. 1974-1986, 2110-2113
              - 1974-1980, 2110
              - 1981 jan. - 1982 aug., 2111
              - 1982 sep. - 1984 aug., 2112
              - 1984 sep. - 1986 feb., 2113
            - Vergaderverslagen van de Stuurgroep Onderzoek CCL, 1981 - 1982, 2114; omslag
            - Vergaderverslagen van het Overleg Directeuren Rekencentra, 1981 - 1983, 2115
            - Maandrapportages aan DOA, 1983 - 1984, 2116; omslag
            - Onderzoek van de Hoofdafdeling Organisatie en Informatievoorziening van het Ministerie van Binnenlandse Zaken, 1984, 2117; omslag
            - Vergaderverslagen van het managementoverleg tussen DOA en CCL, 1985 - 1986, 2118; omslag
          - Stukken betreffende het Ontwikkelingsplan CCL voor de jaren 1976 - 1979 en halfjaarlijkse bijstellingen hierop., 1975-1976; 2119; pak
          - Jaarverslagen 1974 - 1983 van het CCL., 1975-1984; 2120
          - Vergaderverslagen van het overleg met de Dienstcommissie CCL., 1976-1986; 2121-2123; 3 pakken
            - 1976-1980, 2121
            - 1981-1982, 2122
            - 1983-1986, 2123
          - Verslagen van de Stafvergadering., 1979-1982; 2124
          - Vergaderverslagen van de Kleine Staf., 1982; 2125
          - Vergaderverslagen van het Beleidsoverleg., 1982; 2126
          - Stukken betreffende de Afdelingswerkplannen 1983-1984 voor het Stafbureau Algemene zaken en de Stafafdeling Directiesecretariaat en Dienstverlening., 2127
          - Stukken betreffende het projectplan voor het maken van jaarplannen., 1983; 2128; stuk
          - Vergaderverslagen van de Contactgroep Hoofden Computercentra., 1983; 2129
          - Correspondentie met en vergaderverslagen van het Operationele Team (OT)., 1983-1984; 2130; pak
          - Jaarplannen 1983 en 1984 voor de Hoofdafdelingen Beheer en Ontwikkeling., 1983-1984; 2131; pak
          - Stukken betreffende het perspectievenonderzoek naar de toekomst van het CCL., 1983-1984; 2132; pak
          - Vergaderstukken begeleidingscommissie., 1983-1985; 2133; pak
          - Stuk betreffende de Meerjarenraming CCL voor de jaren 1985 - 1989., 1984; 2134; stuk
          - Vergaderverslagen van het Directie- en Vier-Hoofdenoverleg., 1984; 2135
          - Vergaderverslagen van het Directie Team (DT)., 1984; 2136
          - Verslagen van de Ondersteuningsvergadering., 1984; 2137
          - Vergaderverslagen van het Beleidsadviserend Team (AT)., 1984-1985; 2138
          - Vergaderstukken van het overleg met de Buitengewone Dienstcommissie (BCD)., 1985-1986; 2139
          - Vergaderstukken van het overleg met de Buitengewone Dienstcommissie RCC/CCL., 1985-1986; 2140-2141; 1 pak en 1 omslag
            - 1985, 2140
            - 1986, 2141; pak
          - Vergaderverslagen van het Managementteam (MT)., 1985-1986; 2142
        - Interne organisatie en -bedrijfsvoering, 2.2.5.3.03
          - Handboeken., 1974-1983; 2143-2144; 2 omslagen
            - Handboek Rekencentrum CCL, 1974, 2143
            - Organisate Handboek CCL, 1983, 2144
          - Onderzoeksrapporten van Adviesbureau Berenschot betreffende het functioneren van de organisatie en de kwaliteitszorg van producten en diensten bij het CCL., 1977; 2145
          - Rapport 'CCL in Ontwikkeling' over de nieuwe organisatiestructuur en de wijze van projectrealisatie., 1977; 2146; stuk
          - Rapport van de Werkgroep Taakafbakening Ontwikkeling, Beheer en Operationele Dienstverlening en reacties op het verslag van de Algemene Rekenkamer over 1982., 1979-1981; 2147
          - Stukken betreffende diverse projecten., 1979-1986; 2148-2168; 5 pakken en 16 omslagen
            - Regionaal Informatie Voorzieningssysteem Gezondheidszorg (RIVOG). 1979-1980, 2148-2152
              - 1979 aug. - dec., 2148
              - 1979 jan. - juli, 2149
              - 1980 jan. - juni, 2150; pak
              - 1980 mei - sep., 2151
              - 1980 sep. - dec., 2152
            - Project Management Team, 1982 - 1983, 2153
            - Onderzoek door de Begeleidingsgroep Technisch Onderzoek GBA-project naar de haalbaarheid van het LBA-model, 1983 - 1984, 2154
            - Onderzoek naar de technische mogelijkheden voor een host- en gatewayfunctie voor de rijksoverheid, 1984, 2155
            - Project inzake de overheveling van het systeem Alimentatie-administratie van de Directie Kinderbescherming van RCC naar CCL, 1984, 2156
            - Project om het automatiseringssysteem DOCSYST onder het programma UNIX op de VAX-computer te brengen, 1984, 2157
            - Projectplan uitwerking ministerraadbesluit privatisering CCL, 1984 - 1985, 2158
            - Werkzaamheden projektgroep A (privatisering), 1984 - 1985, 2159; pak
            - Werkzaamheden projektgroep B (onderbrengen exploitatie-eenheid CCL bij RCC), 1984 - 1985, 2160; pak
            - Werkzaamheden projektgroep C (personele invulling), 1984 - 1985, 2161; pak
            - Werkzaamheden projektgroep D (formele personeelsaangelegenheden), 1984 - 1985, 2162
            - Werkzaamheden projektgroep E (procedure garantiestelling overheid), 1984 - 1985, 2163
            - Werkzaamheden projektgroep F (huisvesting), 1984 - 1985, 2164
            - Werkzaamheden projektgroep G (financiën), 1984 - 1985, 2165
            - Onderzoek inzake netwerk koppelstructuren LAN's / WAN's in combinatie met mainframes binnen de rijksoverheid, 1985, 2166
            - Correspondentie tussen het CCL en verschillende opdrachtgevers, 1985 - 1986, 2167
            - Vergaderstukken van de Overleggroep Participanten Circle Information Systems BV inzake Project Splitsingsoperatie CCL, 1985 - 1986, 2168; pak
          - Overzichten van geregistreerde interne en externe projecten., 1982-1983; 2169
          - Stukken betreffende de inschakeling van de organisatie-adviesgroep Nederlandse Accountants Maatschap (NAM) inzake het onderzoeken van de wijze van functioneren van het CCL en het verlenen van assistentie bij de uitvoering van organisatiewijzigingen., 1982-1983; 2170; pak
          - Rapportage en vergaderverslagen van werkgroepen met betrekking tot de reorganisatie van het CCL., 1982-1984; 2171-2176; 3 pakken en 3 omslagen
            - Werkgroep Financiën, 1982 - 1983, 2171; omslag
            - Werkgroep Interne Organisatie, 1982 - 1983, 2172; omslag
            - Werkgroep Project Management, 1982 - 1983, 2173
            - Werkgroep Accounting en de subwerkgroepen PAC 1 en PAC 2, 1982 - 1984, 2174
            - Werkgroep Platform, 1982 - 1984, 2175
            - Werkgroep Facturering, 1983, 2176; omslag
          - Stukken betreffende de dienstuitvoering van de directie., 1982-1984; 2177-2180; 4 pakken
            - 1982 jan. - 1983 mei, 2177
            - 1983 juni - sep., 2178
            - 1983 okt. - 1984 feb., 2179
            - 1984 mrt. - dec., 2180
          - Stukken betreffende het overleg inzake de uitbereiding van het MVS-systeem bij het CCL., 1985; 2181
          - Stukken betreffende het managementoverleg over het project 'Splitsingsoperatie CCL'., 1985-1986; 2182; pak
        - Personele aangelegenheden, 2.2.5.3.04
          - Stukken betreffende de behandeling van de problematiek van de bij het CCL werkzame ex-mijnemployés met betrekking tot het wegvallen van bijbetalingsregelingen en het achterblijven van carrièremogelijkheden., 1974-1982; 2183
          - Stukken betreffende de formatie en de functiebeschrijvingen bij het CCL., 1974-1984; 2184-2186; 3 pakken
            - 1974-1977, 2184
            - 1978 - 1983 juni 3, 2185
            - 1983 juni 16 - 1984, 2186
          - Stukken betreffende het aantrekken van langdurig werklozen voor de bezetting van bovenformatieve arbeidsplaatsen ingevolge het Arbeidsplaatsenplan 1981., 1983; 2187
        - Financiële aangelegenheden, 2.2.5.3.05
          - Stuk betreffende de richtlijnen onder welke codes de soorten inkomsten en uitgaven geboekt moeten worden., 1975; 2188; stuk
          - Financieel verslag over 1983 en het resultatenoverzicht van januari - september 1984., 2189
          - Stukken betreffende een accountantsmededeling van het CCL door de Interne Accountantsdienst., 1985; 2190
          - Stukken betreffende de BTW-problematiek ten gevolge van overname van het systeemhuisdeel., 1985-1986; 2191
        - Procedures, werkinstructies, gegevensbescherming, 2.2.5.3.06
          - Stukken betreffende de regelingen en voorwaarden voor het sluiten van contracten en overeenkomsten., 1982-1984; 2192; pak
          - Stukken betreffende de beveiliging van gegevens bij het CCL en van in exploitatie zijnde systemen., 1983; 2193
        - Organen en functionarissen, 2.2.5.3.07
          - Stukken betreffende de dienstuitvoering van het Stafbureau Interne Controle (SIC)., 1976-1983; 2194
          - Stukken betreffende de dienstuitvoering van de Hoofdafdeling Operationele Dienstverlening (OD)., 1981-1984; 2195-2197; 1 pak en 2 stukken
            - Verslagen van de Managementvergadering, 1981, 2195; pak
            - Jaarplan voor 1984, 1983, 2196
            - Rapport Rekencentrum Aktiviteiten binnen het CCL, 1984, 2197
          - Rapport en besprekingsverslagen betreffende de organisatie en dienstuitvoering van de Regionale Dienstencentra (RDC)., 1981-1986; 2198
          - Stukken betreffende de dienstuitvoering van de Stafafdeling Onderzoek en Speerpunten (SOS)., 1983-1984; 2199
          - Stukken betreffende de dienstuitvoering van de Hoofdafdeling Ontwikkeling (HAO)., 1984; 2200
        - Samenwerking met en dienstverlening aan derden, 2.2.5.3.08
          - Vergaderverslagen betreffende het Samenwerkingsverband Registratiediensten Limburg (SRL)., 1974-1975; 2201-2203; 3 omslagen
            - Voorlopige Overlegcommissie, 1974 - 1975, 2201
            - Financieel Overleg, 1974 - 1975, 2202
            - Directeurenoverleg, 1974 - 1975, 2203
          - Stukken betreffende de samenwerkingsregeling op het gebied van automatiseringsactiviteiten tussen de Directie Politie van het Ministerie van Binnenlandse Zaken en het CCL., 1981-1983; 2204; pak
          - Stukken betreffende de besprekingen en afspraken over de samenwerking met het RCC te Apeldoorn en diverse andere bedrijven., 1984; 2205
          - Stukken betreffende de overdracht van activiteiten., 1984-1986; 2206-2209; 2 pakken en 2 omslagen
            - Overdracht van de exploitatie-eenheid aan het RCC, 1984, 2206; pak
            - Overdracht van de activiteiten van de Gemeentelijke Automatiseringsgroep (GAG) aan het Centrum voor Informatieverwerking Oost-Brabant (CIOB), 1985 - 1986, 2207; pak
            - Overdracht van de mainframe-exploitatie aan het RCC, 1985 - 1986, 2208
            - Overdracht van het TRIO-project aan Circle Information Systems BV, 1986, 2209
          - Stukken betreffende een voorstel voor een vormings- en opleidingsprogramma in het kader van de automatisering binnen de organisatie van de provincie Limburg., 1985; 2210
          - Stukken betreffende de aandeelhoudersovereenkomst van het Circle Information Systems BV, de private onderneming waarin het syteemgedeelte van het Computer Centrum Limburg wordt opgenomen., 1986; 2211
        - Coördinatie; automatisering, 2.2.5.3.09
          - Stukken betreffende onderzoeken naar en de besprekingsverslagen over de automatisering van financiële administratieve systemen., 1980-1981; 2212
    - Centrale Archief Selectiedienst, 2.2.6
      - Stukken betreffende de oprichting, taakafbakening, huisvesting en het personeelsbeleid., 1980-1987; 2213-2220; 6 pakken en 2 omslagen
        - 1980, 2213
        - 1982, 2214
        - 1983 jan. - aug., 2215
        - 1983 sep. - nov., 2216
        - 1983 dec., 2217; omslag
        - 1984, 2218; omslag
        - 1985, 2219
        - 1986-1987, 2220
      - Stukken betreffende het intern organisatieonderzoek en advies van de Werkgroep Organisatie Verandering CAS., 1983-1984; 2221; pak
      - Stukken betreffende de correspondentie met het Ministerie van Binnenlandse Zaken inzake de bijdrage van de CAS aan de afslanktaakstelling en het sluiten van een overeenkomst met een interim-manager., 1985-1986; 2222
      - Stukken betreffende het opzetten van een plan om een proef te nemen met ondersteunende automatiseringsmiddelen bij het archiefinventarisatieproces., 1985-1986; 2223; pak